---
title: "Hoja de trabajo 5 - Bayes Ingenuo"
author: "Josué Sagastume, Cristopher Barrios, Diego Ruiz"
date: "25/3/2021"
output: html_document
---

```{r setup, include=FALSE}
knitr::opts_chunk$set(echo = TRUE)
```

```{r, echo=FALSE}
library(cluster) #Para calcular la silueta
library(e1071)#para cmeans
library(mclust) #mixtures of gaussians
library(fpc) #para hacer el plotcluster
library(NbClust) #Para determinar el n?mero de clusters ?ptimo
library(factoextra) #Para hacer gr?ficos bonitos de clustering
library(rpart)
library(caret)
library(tree)
library(rpart.plot)
library(ggplot2)
library(randomForest)
library(tidyverse)
```

### 1. Datos
```{r , echo=TRUE}
train <- read.csv("./data/train.csv")
test <- read.csv("./data/test.csv")
```

### 1. Análisis exploratorio


```{r, echo=FALSE}
plot(x = train$LotArea, y= train$SalePrice, xlab= "Tamaño del lote", ylab= "Precio de venta", main = "Tamaño vs precios")
abline(lm(train$SalePrice ~ train$LotArea), col = "blue")
```

Podemos ver que el precio de la mayoría de las casas se concentra por debajo de los 50,000. Y también podemos ver que no existe una relación entre el precio de la casa y el tamaño del lote, pues los precios varían bastante entre los mismos metros cuadrados del lote.

```{r, echo=FALSE}
library(ggplot2)
df <- as.data.frame(train$HouseStyle)
ggplot(data=df, aes(x=train$HouseStyle)) + 
  geom_bar(stat="count", 
           width=0.5, 
           color="black",
           fill = "green") +
  labs(x="Estilos", y="Cantidad", title = "Estilos de casa") 
```

Las casas que predominan el mercado son las de un nivel.

```{r, echo=FALSE}
library(ggplot2)
df <- as.data.frame(train$YearBuilt)
ggplot(data=df, aes(x=train$YearBuilt)) + 
  geom_bar(stat="count", 
           width=0.5, 
           color="black",
           fill = "green") +
  labs(x="Año de construcción", y="Cantidad", title = "Año de construcción de la casa") 
```

La década en la que más casas se han construidos han sido de 1900 a los 2000.

```{r, echo=FALSE}
library(ggplot2)
df <- as.data.frame(train$BldgType)
ggplot(data=df, aes(x=train$BldgType)) + 
  geom_bar(stat="count", 
           width=0.5, 
           color="black",
           fill = "green") +
  labs(x="Tipo de vivienda", y="Cantidad", title = "Tipos de vivienda") 
```

Los tipos de casas más populares, son aquellos que fueron diseñados para una sola familia.

```{r, echo=FALSE}
library(ggplot2)
df <- as.data.frame(train$OverallQual)
ggplot(data=df, aes(x=train$OverallQual)) + 
  geom_bar(stat="count", 
           width=0.5, 
           color="black",
           fill = "green") +
  labs(x="Acabado de la casa", y="Cantidad", title = "Material general y acabado de la casa") 

df2 <- as.data.frame(train$OverallCond)
ggplot(data=df2, aes(x=train$OverallCond)) + 
  geom_bar(stat="count", 
           width=0.5, 
           color="black",
           fill = "green") +
  labs(x="Estado de la casa", y="Cantidad", title = "Estado general de la casa") 
```

Las condiciones generales de las casas se encuentra en un rango de 5 a 10.

```{r, echo=FALSE}
library(ggplot2)
df <- as.data.frame(train$Condition1)
ggplot(data=df, aes(x=train$Condition1)) + 
  geom_bar(stat="count", 
           width=0.5, 
           color="black",
           fill = "green") +
  labs(x="Proximidad a condiciones", y="Cantidad", title = "Proximidad de la casa a varias condiciones")
```

La proximidad más popular o que más se da es la normal.

### Clustering 

Se trabajará con las siguientes variables: LotArea, overallQual, overallCond, yearBuilt,bedroomAbvGr, GarageArea, SalePrice pues ya que son de formato int, estos pueden ser clasificados y valorados.

```{r, preprocesamiento, echo=FALSE}
datos <- train[,c(5,18,19,20,52,63,81)]
```

Se calcula cuál es la cantidad ideal de clusters a utilizar.
```{r, echo=FALSE}
wss <- (nrow(datos[,1:7])-1)*sum(apply(datos[,1:7],2,var))
for (i in 2:10) 
  wss[i] <- sum(kmeans(datos[,1:7], centers=i)$withinss)
plot(1:10, wss, type="b", xlab="Number of Clusters",  ylab="Within groups sum of squares")
```

Como se puede observar en la gráfica de codo, la cantidad ideal de clusters es de 3.

#### Agrupamiento por medio de k-means  
```{r, echo=FALSE}
km<-kmeans(datos[,1:7],3,iter.max =100)
datos$grupo<-km$cluster
plotcluster(datos[,1:7],km$cluster)
```

Con este algoritmo se puede ver que los datos se clasificaron en tres grupos, de los cuales uno está visualmente separado de los demás datos, y dos de estos están un poco más juntos.

#### Agrupamiento por medio de clustering jerárquico
```{r, echo=FALSE}
hc<-hclust(dist(datos[,1:7])) #Genera el clustering jerárquico de los datos
plot(hc) #Genera el dendograma
rect.hclust(hc,k=3) #Dibuja el corte de los grupos en el gráfico
groups<-cutree(hc,k=3) #corta el dendograma, determinando el grupo de cada fila
datos$gruposHC<-groups
g1HC<-datos[datos$gruposHC==1,]
g2HC<-datos[datos$gruposHC==2,]
g3HC<-datos[datos$gruposHC==3,]
```


#### Calidad del agrupamiento
##### K-means
```{r, echo=FALSE}
silkm<-silhouette(km$cluster,dist(datos[,1:7]))
mean(silkm[,3])
```

##### Cluster jerárquico
```{r, echo=FALSE}
silch<-silhouette(groups,dist(datos[,1:7]))
mean(silch[,3])
```


```{r, echo=FALSE}
summary(g1HC)
summary(g2HC)
summary(g3HC)
```

Al realizar la agrupación por clusters, se puede ver que la división más obvia es por precio de venta. Dados los rangos de precio vistos en los resúmenes de los grupos, podemos establecer cuáles son los rangos para determinar si una casa es económica, intermedia o cara. Si el precio es menor o igual a 232,600, entonces es una casa económica. Si el precio se encuentra entre 232,601 y 501,837, entonces será una casa intermedia. Y si el precio es mayor a 501,838, entonces será una casa cara.

```{r, echo=FALSE}

porcentaje <- 70/100
train<-read.csv("./data/train.csv")
test<-read.csv("./data/test.csv")

train$clasificacion <- ifelse(train$SalePrice <= 232600, "Economica", ifelse(train$SalePrice <= 501837, "Intermedia", ifelse(train$SalePrice <= 755000, "Cara")))
train$y <- ifelse(train$clasificacion == "Economica", 1, ifelse(train$clasificacion == "Intermedia", 2, ifelse(train$clasificacion == "Cara", 3, 0)))

```

